# 陈版，软件企业无法按照完工百分比法确认收入成本，可以在完工验收时一次确认收入？

提问人：mlspm 时间：2014-05-09 17:53:15
求助陈版，软件企业项目很难确定完工比例，跨年度项目可不可以在项目验收时一次性确认收入？也请各位赐教。

回答人：chenyiwei
如果确定是“提供劳务模式”的，则此时应按照已发生且预计能够得到补偿的成本确认收入，并按实际发生的成本计入营业成本，不确认利润，不能等到完工时一次性确认收入。尤其是对跨年的合同，应特别注意。

提问人：左儿 时间：2014-06-05 11:48:14
陈版。我看到有些软件企业，把开发成本（主要是研发人工）在发生时费用化计入管理费用，营业成本为 0 。请问这和你说的“将发生的成本计入营业成本”是否矛盾，怎么理解？感谢！

回答人：chenyiwei
通常理解，计入管理费用的研发支出是指没有对应合同且不符合开发支出资本化条件的研发支出。如果某项开发支出有明确的委托开发合同对应（即，有明确的成本归集对象），则应计入劳务成本，并随着开发收入的确认按完工进度转入营业成本，与按照完工百分比法确认的营业收入相配比。

提问人：Wolf9966 时间：2015-01-09 17:13:27
陈老师，若将研发人员的工资计入了主营业务成本科目，请问做研发费专项审计时，是不是可以将这部分成本再次纳入研发费，使研发费达到双软企业申请的研发费比例呢？谢谢

回答人：chenyiwei
理论上可以。因为会计核算和报税方面的“研发费”概念还是有区别的，会计上是先按功能分类再按性质分类，而税法上只是按性质分类，没有要求先按功能分类。但实际操作中建议与主管机关沟通获得其认可。

提问人：zengfengxia 时间：2015-01-11 21:19:22
谢谢！ 我理解，我按完工百分比确认收入和按商品销售确认收入的区别是与销售方对于购买方的义务（或者说相关的风险和报酬）
是逐步转移还是一次性转移。 在以交付工作成果（红线图）为合同义务履行的标志的情况下，销售方即使提供了99%的劳务，但若未交付红线图，就是没有履行约定合同义务，无权获得报酬，之前的成本是无法得到补偿的，按完工百分比确认收入可能会虚计资产和收入。 已发生的成本作为存货确认，然后按交易的结果确定其可变现净值，是不是可取的办法？

回答人：chenyiwei
《讲解》中也提到“当某项作业相比其他作业都重要得多时，应当在该项重要作业完成之后确认收入”。但对于这一点可能也会有争议。个人理解，此类情况下交付的最终工作成果也是通过之前的劳务逐步累积起来的，“交付最终工作成果”本身不是一项单独的作业，所以个人还是倾向于：如果根据历史经验，对最终交付工作成果且经客户验收确认无重大不确定性的，则还是在提供劳务过程中逐步确认收入和成本；存在不确定性的，则按合同履行结果不能可靠估计的劳务合同处理。

提问人：心海拂清风 时间：2015-01-11 23:52:12
如果确定是“提供劳务模式”的，现在就两种处理方式吧， 1 是结果合理估计的，完工百分比法， 2 是不能可靠估计的，应按照已发生且预计能够得到补偿的成本确认收入，并按实际发生的成本计入营业成本，不确认利润；应该没有所谓的全部完工之后确认收入吧？所谓的完工法？应该没了吧，虽然讲解说当重要的部分完工之后确认收入，但是这个在实物中争议很大！

回答人：chenyiwei
在提供劳务的模式下，应无“全部完成后一次性确认全部收入”的所谓“完工法”。

提问人：hhmfox 时间：2015-12-18 12:47:36
请教陈版 按完工百分比确认软件企业的收入成本的对应会计科目是什么？应收应付？还是按照工程施工企业一样对应科目是存货-工程施工-合同毛利？

回答人：chenyiwei
实质上，只要采用完工百分比法的，都可能面临收入成本的确认进度（完工进度）和合同约定结算进度不一致的问题，使用类似于工程施工、工程结算类科目更恰当。挂往来严格来说不妥，如函证，对方很可能不确认。

提问人：tony868lamy 时间：2016-10-14 15:00:31
根据收入准则规定，在提供劳务交易结果能够可靠估计的模式下，应当按照完工百分比法确认收入，同时确认相应的应收账款。 请问陈版： 1 ）软件企业<主营业务为提供软件定制服务或系统集成项目>使用类似于工程施工（合同成本&合同毛利）与工程结算类科目，在项目进度款未进行结算之前不体现应收账款的会计处理是否合规或符合行业会计核算惯例？ 2 ）依据讲解提到的“当某项作业相比其他作业都重要得多时，应当在该项重要作业完成之后确认收入”，软件企业提供软件定制服务或系统集成项目（跨越或不跨会计年度），是否可适用终验法【重要作业完成时点：安装调试完毕+试运行合理期间+组织交付验收完成时点】一次确认收入？上市公司案例是否代表其具有可行性。

回答人：chenyiwei
1 、我理解至少理论上是可行的。实际操作中可能少见。 2 、不可以。“验收”本身不是一项“相比其他作业都重要得多的作业”，只是对前期合同执行情况的总结而已。与之类似的还有“交付”等。

提问人：tony868lamy 时间：2016-10-19 14:21:58
最近关注到的软件开发收入的会计处理案例如下：
【东华软件】 公司收入确认的具体方式 ——（ 4 ）定制软件产品：按合同约定在项目实施完成并经对方验收后确认收入； 【赢时胜】 公司收入确认的具体方法 ——①定制软件销售收入确认和计量方法：定制软件是指根据与客户签订的技术开发、技术转让合同，对用户的业务进行充分实地调查，并根据用户的实际需求进行专门的软件设计与开发，由此开发出来的软件不具有通用性。定制软件项目按合同约定在项目实施完成，并经对方验收合格后确认收入。 【景嘉微】 公司收入确认的具体方法 ——（ 2 ）提供劳务：
定制软件项目和系统集成项目在劳务已经提供、项目已经完成，收到价款或取得收取价款的凭据时确认收入。 【四方精创】 公司收入具体确认原则及方法 A、据合同按每月实际工作量（人/天数）收费，经客户确认实际工作量后确认软件开发收入。 B、公司软件开发业务按照合同约定提交软件开发成果并经客户验收后确认收入，该业务若存在分阶段多次验收情况，则按该业务完成各阶段工作并经客户验收时，分别确认相应阶段工作成果的收入。 【久其软件】 公司收入确认的具体原则 ——②定制软件产品销售收入确认和计量方法：定制软件项目按合同约定在项目实施完成并经对方验收合格后确认收入，对合同约定完工比例的，按合同约定的完工确认条件确认收入。
上述五个案例均未 按照完工百分比法确认收入成本，而是使用终验法（完成合同法）。
请问：上述案例中的终验收入确认方法是否划分为“交易结果不能可靠估计模式”？上述案例中软件开发收入是在终验合格后才一次全额确认的，其对应的项目开发成本是否在成本发生当期即结转计入当期损益（导致有成本无收入），还是等到验收完成后确认收入的同时结转？以及其适用的条件或依据？

回答人：chenyiwei
不清楚具体案例背景，但终验时一次性确认收入肯定不符合准则规定，如果因此将成本递延在存货中，则更不符合“提供劳务模式”的核算要求，而是变相地销售商品了。

提问人：wx_5a0e4f30c390 时间：2017-12-06 18:10:53
请教陈版，如果当年按照成本确认收入，算作暂估入账吧？ 第二年如果实际收到的收入大于上年确认的收入，如何进行会计处理呢？

回答人：chenyiwei
不追溯，等于将毛利全部确认在完工的年度了。